臺灣臺南地方法院刑事判決　　　　　　 94年度簡上字第243號
上　訴　人　臺灣臺南地方法院檢察署檢察官
被　　　告　丁○○
上列上訴人因被告竊盜案件，不服本院刑事簡易庭93年度簡字第
2715號中華民國93年12月1日第一審判決（聲請簡易判決處刑書
案號：93年度偵字第1329號），提起上訴，及聲請併案審理（94
年度偵字第6645號、營偵字第544、545號）），經本院於94年4
月13日以94年度簡上字第10號裁定駁回上訴，檢察官提起抗告，
由台灣高等法院台南分院撤銷原裁定，發回本院審理，本院管轄
之第二審合議庭認本件有刑事訴訟法第425條之情形，逕依通常
程序為第一審判決如下：
    主  文
原判決撤銷。
丁○○連續結夥三人以上竊盜，累犯，處有期徒刑壹年。
    事   實
一、丁○○曾於民國九十年間因違反毒品危害防制條例案件，經
    本院判處有期徒刑十月確定，嗣經更定其刑為有期徒刑一年
    二月確定，於九十二年十一月二十八日執行完畢。仍不思悔
    改，意圖為自己不法之所有，基於概括之犯意，(一)先於九十
    三年三月二十四日上午十一時五十五分，搭乘由朋友康志鴻
    （另由檢察官聲請簡易判決）駕駛ＴＧ─5560號自用小客車
    ，途經台南縣新營市○○路一０五號乙○○住宅前，見開放
    之庭院中所放置之空氣壓縮機一台，竟與同車上之康志銘（
    另由檢察官聲請併案審判）、葉崇權（檢察官通緝中）及駕
    駛康志鴻等三人，基於共同犯意之聯絡，結夥三人以上，由
    丁○○與康志鴻在車上把風，康志銘與葉崇權二人下車，徒
    手竊取該空氣壓縮機（價值約新台幣（下同）五千元）得手
    後，正搬上該自用小客車後座之際，適乙○○發現，加以制
    止，並以手逮住康志銘，康志銘臨時單獨基於脫免逮捕及防
    護贓物之意思，竟出手歐打乙○○，並將其推倒在地，致乙○○受有左手掌與左腳小趾等擦傷。乙○○大叫求援後，四
    人始留下空氣壓縮機（已發還），乘車逃逸。經乙○○報警
    循線查獲。(二)丁○○又於九十三年八月二十日下午一時許，
    夥同綽號「阿和」之不詳姓名成年男子，，共乘ＰＺ９─２
    ９９號機車，途經台南縣後壁鄉菁寮村四十一之三號戊○○
    所經營之永富農機行前，基於上開共同犯意之聯絡，由丁○○在旁把風，綽號「阿和」之人著手竊取戊○○所有之農用
    背負式噴霧器一台（價值約一萬一千五百元），得手後，隨
    即轉售路人得款朋分花用。經戊○○報警循線查獲。(三)又於
    九十三年十一月二日下午，由丁○○騎乘ＰＺ９─２９９號
    機車，搭載葉崇權，伺機行竊，為免形跡敗露，乃將機車車
    牌卸下。於同日二日下午一時四十分許，途經台南縣新營市
    ○○路五十四號前，見八Ｒ─三五七一號自用車小貨車之駕
    駛甲○○，進入「熱門商行」內推銷香菸等商品，而該小貨
    車之後門未上鎖，二人乃基於上開共同之犯意，由丁○○在
    旁把風，葉崇權進入小貨車內，徒手竊取甲○○所有放於小
    貨車上之香菸三十八條（含大衛杜夫十條、國產九二一七條
    、藍星十九條、雙喜一條及新樂園一條，價值一萬八千五百
    五十元），得手後騎乘該機車逃逸。於同日下午二時許在新
    營市○○路七十五號前為警查獲，並扣得上揭香菸三十八條
    （已發還）。(四)又於九十四年一月十四日上午十時五十五分
    許，夥同綽號「阿勇」之不詳姓名成年男子，進入在台南縣
    新營市○○路○段三二三號丙○○經營之「欣揚通信工程有
    限公司」內，基於上開共同之犯意聯絡，徒手竊取丙○○所
    有之抽水馬達一台（已發還，價值約五千元），得手後，準
    備離開之際，為丙○○報警查獲。
二、案經甲○○訴由臺南縣警察局新營分局報請臺灣臺南地方法
    院檢察署檢察官偵查起訴及白河分局報請臺灣臺南地方法院
    檢察署檢察官聲請併辦審理。
    理  由
一、本件被告丁○○所犯為死刑、無期徒刑或最輕本行為三年以
    上有期徒刑以外之罪，其於審理期日就被訴事實為有罪之陳
    述，經審判長告知簡式審判程序之旨，並聽取公訴人之意見
    後，依刑事訴訟法第273條之1第1項規定裁定進行簡式審判
    程序，合先敘明。
二、上開事實有下列證據足資證明：
　(一)被告丁○○於警詢、偵查及本院審理中之自白、與共犯葉崇
    權、康志銘與康志鴻於警訊時之供述。
  (二)被害人乙○○、戊○○、甲○○與丙○○等於警詢之指述。
  (三)扣押書、贓物認領保管單各二張、空氣壓縮機之代保管書一
    張等附於警卷可稽。
  (四)起獲贓物馬達之照片九張、被告等騎乘ＰＺ９─２９９號機
    車之監視影帶照片三張等附於警卷可資佐證。
  綜上所述，被告自白與事實相符，應可採信。本案事證明確，
  被告竊盜犯行堪以認定。
三、核被告上揭竊取空氣壓縮機之行為，係犯刑法第三百二十一
    條第一項第四款之結夥三人以上竊盜罪，竊取噴霧器、香菸
    與馬達之行為，係犯刑法第三百二十條第一項之竊盜罪。被
    告分別與葉崇權、康志銘、康志鴻、綽號「勇仔」、「阿和
    」等人，就上揭竊盜行為，均具有犯意聯絡及行為分擔，為
    共同正犯。被告先後四次竊盜犯行，時間緊接，方法相同，
    觸犯構成要件相同之罪名，顯係基於概括犯意反覆為之，應
    依連續犯之規定，論以較重之結夥三人以上竊盜一罪，並依
    法加重其刑。又被告丁○○有如事實欄所載之前案科刑及執
    行紀錄，有卷附臺灣高等法院被告全國前案紀錄表可按，其
    受有期徒刑之執行完畢，五年以內再犯有期徒刑以上之罪，
    為累犯，應依刑法第四十七條之規定重其刑，並依刑法第七
    十條規定遞加重之。公訴人雖未就被告竊取被害人乙○○空
    壓機、被害人楊遂筑噴霧器與被害人丙○○馬達之犯行部分
    之提起公訴，惟上開部分與經起訴論罪科刑之犯罪事實之竊
    盜犯行，既有連續犯之裁判上一罪關係（業如前述），自為
    起訴之效力所及，復經公訴人移送併辦，本院自得併予審理
    。原審以被告犯行明確，依法論罪科刑，原非無見，但檢察
    官聲請併案審理之被告竊取被害人乙○○空壓機、被害人楊
    遂筑噴霧器與被害人丙○○馬達之犯行部分之竊盜犯行，原
    審未及一併審結，容有未洽，公訴人上訴意旨指摘原判決就
    此部分未一併審酌為有理由，自應由本院將原判決撤銷改判
    。爰審酌被告丁○○年輕力壯且四肢健全，具完全之謀生能
    力，竟不思憑己力賺取財物，先後犯四起竊盜案件，顯然欠
    缺法紀觀念，其所竊取之財物雖非高價，但大都係被害人謀
    生所須之工具，危害他人生活非小及其犯後於偵查中審理中
    均坦承犯行、尚有悔意等一切情狀，量處如主文所示之刑。
三、按管轄第二審之地方法院合議庭受理簡易判決上訴案件，應
    依通常程序審理，其認案件有刑事訴訟法第四百五十二條之
    情形者，應撤銷原判決，逕依通常程序為第一審判決，此為
    法院辦理刑事訴訟簡易程序案件應行注意事項第十四項所明
    定。本件被告既經判處有期徒刑一年，且未為宣告緩刑之判
    決，則公訴人聲請簡易判決處刑中被告所犯之罪，顯不合刑
    事訴訟法第四百四十九條所定得以簡易判決處刑之案件，且
    本院認定之事實與檢察官據以求處罪刑之事實亦有不同，爰
    依同法第四百五十二條之規定，逕依通常程序為第一審判決
    。
據上論斷，應依刑事訴訟法四百五十五條之一第一項、第三項、
第四百五十二條、第三百六十九條第一項前段、第三百六十四條
、第二百九十九條第一項前段、第二百七十三條之一第一項，刑
法第二十八條、第五十六條、第三百二十一條第一項第四款、第
四十七條，判決如主文。
本案經檢察官徐仕偉到庭執行職務。
中　　華　　民　　國　　94　　年　　10　　月　　11　　日
　　　　　　刑事第四庭    審判長法  官  宋明中
                                法  官  吳坤芳
                                法　官  朱中和
以上正本證明與原本無異。
如不服本判決，應於判決送達後10日內，向本院提出上訴狀。（
應附繕本）
　　　　　　　　　　　　　　　　書記官　陳著振
中　　華　　民　　國　　94　　年　　10　　月　　12　　日
附錄本判決論罪科刑法條：
中華民國刑法第321條：
犯竊盜罪而有左列情形之一者，處六月以上、五年以下有期徒刑
：
一  於夜間侵入住宅或有人居住之建築物、船艦或隱匿其內而犯
    之者。
二  毀越門扇、牆垣或其他安全設備而犯之者。
三  攜帶兇器而犯之者。
四  結夥三人以上而犯之者。
五  乘火災、水災或其他災害之際而犯之者。
六  在車站或埠頭而犯之者。
